【裁判字號】    94,上易,1020
【裁判日期】    950125
【裁判案由】    違反農藥管理法
【裁判全文】
臺灣高等法院臺中分院刑事判決        94年度上易字第1020號
上  訴  人
即  被  告  戊○○
選任辯護人  張啟富  律師
上列上訴人因違反農藥管理法案件，不服臺灣彰化地方法院94年
度易字第73號中華民國94年4月8日第一審判決（起訴案號：臺灣
彰化地方法院檢察署93年度偵字第5207號），提起上訴，本院判
決如下：
    主  文
原判決撤銷。
戊○○連續明知為偽農藥，而販賣，處有期徒刑陸月，如易科罰
金，以佰元折算壹日。
扣案如附表所示之偽農藥及帳冊壹本均沒收。
    事  實
一、戊○○自民國（下同）七十八年五月十九日起，即係設於彰
    化縣溪湖鎮○○路湖東巷六十六號「億昌農藥行」（七十二
    年二月四日設立）之名義負責人，並自八十九年五、六月間
    起，因其父胡金昌臥病（嗣於八十九年十月二十六日死亡）
    ，即實際從事販賣農藥之工作，其明知未經核准擅自製造、
    加工、輸入，摻雜或抽換國內外產品，塗改或變更有效期間
    之標示，或所含有效成分之名稱與核准不符之農藥，均屬偽
    農藥，依法不得販賣，為謀不法之利益，竟基於概括之犯意
    ，自該時起，在該億昌農藥行，除接收其父親所遺留之來源
    不明之偽農藥外，並自不詳中年男子處取得數量不詳之偽農
    藥，且未經核准擅自將合法之農藥更改外包裝而予以加工成
    偽農藥，再連續販賣偽農藥予不特定之人，其間於九十三年
    六月中旬某日，販賣偽農藥速滅松粉一包（索價新臺幣一百
    三十元）及阿巴汀一罐（索價新臺幣一百六十元）予自稱代
    表「大慶商工」者。嗣於九十三年七月九日（原判決誤為七
    日）十四時三十分左右，經警持搜索票在前開億昌農藥行店
    面扣得戊○○所有如附表編號三一至四六所示之偽農藥及帳
    冊一本，於農藥行對面之三合院倉庫內，扣得如附表編號一
    至三十所示之偽農藥。
二、案經彰化縣警察局溪湖分局報告臺灣彰化地方法院檢察署檢
    察官偵查起訴。
    理  由
一、訊據上訴人即被告（下稱被告）戊○○雖矢口否認有上開犯
    行，辯稱：扣案物品有些不是偽農藥，僅係撕改標籤，有些
    是其父親所留下，其都沒有販賣云云。然查被告對其於前揭
    時、地，連續販賣偽農藥予前來購買之不特定農民等事實，
    於原審法院審理時供承不諱，且證人即行政院農業委員會動
    植物防疫檢疫局科長辛○○於警詢、檢察官偵查時證稱：有
    人提供在億昌農藥行所購得之農藥，並無農委會核准字號，
    從外觀觀之，有農藥劑型、防治對象（蟲、作物），扣案之
    農藥（如附表所示）係偽農藥無誤等語，於原審法院審理時
    證稱：「（當初你們如何知道檢舉人所購買的是偽農藥？）
    因為從三個品名第一部分不是我主管機關公告的名稱，沒有
    這樣的品名，再由他提供的樣品其上沒有中央主管機關許可
    資料。... （第一、二項是沒有核准的藥？）是的。... （
    這是否都是偽造農藥？是否因為沒有核可資料所以當初你們
    認定是偽造的農藥？）是的。... （化驗的結果是否為偽造
    農藥？）是的。檢驗報告上之編號一是八十六年九月三十日
    公告禁止使用，另檢驗報告編號二至三十、三十三號都是偽
    造農藥。（如何認定偽造農藥？）由檢驗的內容及藥品外觀
    的標示。... 其中的東西有些有致癌性，偽造農藥沒有經過
    核可，是含有不純物質，所以這樣會造成環境上及人體上有
    影響。... （你們認定偽造農藥是否依據農藥管理法第六條
    所列四款的規定？）是的。（未經許可製造加工及所含的有
    效成分與核准的不符這也是偽造農藥？）是的，如果摻雜抽
    換其他成分也是偽造農藥。... （就是如果外面標示跟裡面
    不符合，也是偽造農藥？）是的。」等語（見原審卷第五七
    頁至第六十頁），於本院審理中證稱：「一開始有人檢舉被
    告涉嫌販賣偽農藥，並有提供購買所得的農藥，經過我們檢
    視結果，在標示上沒有應該記載的事項，比如許可證明字號
    等，所以我們認為未經我們核准的農藥。因為這樣我們把相
    關的檢舉人提供的資訊，提供給地檢署同意搜索後會同到被
    告處搜索。產品內容物是否偽農藥，需要檢驗，所以我們當
    初從外觀初步判斷，因為有所謂使用用途記載在上面，比如
    針對某種作物、病蟲害，所以從標示初步認定是屬於偽農藥
    ，比較確定還要進一步實質檢驗。進一步檢驗結果裡面確實
    含有農藥成份，這樣吻合方才我所說的從外觀、內容可以判
    定是一個未經核准的偽農藥。依照管理法規定，要經過核准
    登記有許可證才可製造加工或輸入，因此在外觀標示上又沒
    有許可證照，就是符合管理法第六條第一款規定，未經核准
    偽農藥的定義，且檢驗結果又含農藥，所以認定這些產品是
    偽農藥。（不論農藥成份是否農委會禁止進口販賣行銷的，
    只要外觀上沒有經過核准登記許可販賣，而去販賣就是偽農
    藥？）對。要取得許可證才可從事加工、販賣。我們從外觀
    、內容檢驗來看是否偽農藥，這個產品是要取得許可證，才
    可以製造或是輸入，若沒有許可證，你製造或輸入，在定義
    上就是偽農藥，販賣這種產品就是販賣偽農藥，被告這裡所
    看到的產品，基本上外觀標示上完全沒有核准登記字號，裡
    面農藥雖然是核准登記，但是一定要取得許可證，而且我們
    是一物一證，才可以製造輸入或加工販賣。其他也一樣。
    ... （被告辯稱沒有加工生產，只是換成小包裝行銷，就法
    律上規定是否仍屬偽農藥？）站在我們管理員立場，無法判
    斷，因為依照外觀標示、內容物無法判別，上面若沒有記載
    核准許可字號、製造廠商名稱地址，公告農藥普通名稱等應
    記載事項，就無法判斷是否經過核准許可廠商生產或進口之
    農藥，因此我們也判定是偽農藥。扣案檢驗出來的農藥大部
    分是農委會已經有核准登記，主要認定偽農藥的原因就是如
    上所述。... 穩治蝨是被告自己取的名字，學名二甲基甲烯
    胺，限量物質不超過百分之三十，有無超過百分之三十不影
    響是否為偽農藥，本案限量物質，不管含量多少，都不影響
    它是偽農藥。（農藥行購入許可核准銷售的農藥後，自行更
    換外包裝標示，或是除去中文標示，僅留存英文標示販賣，
    是否屬於偽農藥？）看情況，在我們可以比較正確辯識情況
    下，若是單純違反標示的規定，僅是行政處罰。本案情況，
    若確實是從合法廠商取得的合法產品作這個動作，就我們而
    言，已經貼上自己所取的名稱，非本會所核准的名稱，也沒
    有許可證字號，產品比如紅菇這個東西，雖然裡面是合法成
    份，但是所取的名字紅菇沒有經過我們核准，也沒有許可字
    號，所以我們還是認定是偽農藥。另外，我們認為這涉嫌欺
    騙農民行為。... 若是內容物合法，也要視個案情節而定，
    比如外觀漏列、或與標示規定事項不符，可以正確判斷單純
    是違反標示規定，但是本案方才我陳述，標示上面基本上被
    告命名的名稱都沒有經過主管機關核准，也沒有應記載事項
    ，所以就此部分，我們認定是偽農藥。（你說內容物是許可
    製造廠商製造，但是外觀標示不合法就是偽農藥，請問它是
    屬於第六條哪一款？）第六條第一款。在這次的產品檢驗出
    來，大部分是所謂的農委會核准登記，但是也有未核准登記
    的，比如第三三項，是大陸才核准登記的，基本上沒有合法
    來源問題，因為在農委會沒有登記就不能進口、製造，所以
    這樣的產品當然符合第六條第一款定義。這裡面若是合法的
    產品，而更換外標籤，可能變成第六條第二款摻雜或抽換，
    在我們現行的實務，即使合法廠商產品，因為許可證製號互
    換，或是原來是進口產品，標示上貼上製造產品，雖然標示
    都符合規定，也是第六條第二款的抽換的偽農藥，本案裡面
    也有可能符合第六條第四款，內容物與有效名稱核准不符的
    規定。所以基本上要根據每一個藥劑實際情況，偽農藥認定
    可能就有我方才所提的情形。若是確定是合法產品做抽換的
    動作，就可能構成第六條第二款或第四款規定。（第二款摻
    雜或抽換國內外產品者，本件抽換標示是否屬於這款所指？
    ）針對外標示，也要看更換程度而定，比如在農藥許可上，
    有可能是進口產品，我們會有農藥進字第幾號的許可字號，
    同一種農藥，可能是國內製造，會給農藥製字第幾號許可證
    ，今天同一產品，外觀標示若是許可證是進口許可證，所以
    進口產品上應該貼上標示就是我們核准進製證的標示，現行
    實務我們發現有些不是進口產品，是國內產品，它貼上進製
    證字號，就是所謂的抽換，符合本款規定。（本件查獲外標
    示有無進製證字號？）沒有。（第二款適用是否僅止於摻雜
    或抽換國內外產品（含標示）？）對。... 若是國外核准產
    品，若不是持有許可證的人輸入產品，是另外的人經過非法
    管道進口的原核准的國外廠商產品，仍是偽農藥。所以合法
    登記產品仍要合法許可的人從事製造加工或輸入。來源，還
    是要許可進口的人進口才可以，這樣的假設下才認定是合法
    的。這是不能更換標籤的情況下。... 就芬化利部分，裡面
    包裝沒有完整標示，我們不會逕行認定偽農藥，但是本案產
    品在標示上都有沒有經過主管機關核准自行命名的名稱。
    ... （針對標示更換問題，第十四條之一是用在何處？）針
    對此部分，依照農藥標示管理辦法，應記載項目十幾項，許
    可證字號，包含農藥製造業、販賣業者名稱地址，農藥普通
    名稱；廠牌名稱，農藥劑型、使用範圍方法、注意事項等等
    ，所以若有依照核准標示記載，有些不符合規定或是漏列，
    或是合法圖樣擅自變更，可以明確判斷違反十四條之一之範
    疇。」等語（見本院卷第九四頁至第九七頁）明確，並有大
    慶商工台照，商號億昌農藥行之免用統一發票收據一紙在卷
    可稽，且有被告親自記載購買人名、數量、金錢之帳冊一本
    扣案可資佐證，並經原審勘驗無誤。參酌本件經警在被告經
    營之億昌農藥行對面之三合院倉庫內查扣之偽農藥，如「穩
    治虱」、「ＰＥＲＭＥＴＨＲＩＮＥＣ」、「百蟲靈」、「
    ＣＥＲＵＳ」、「全多露」、「蟲清」、「蟲穩滅」、「
    ＰＥＳＴＩＣＩＤＥＳ」、「百蟲剋」、「官兵」、「紅菇
    」、「總殺」、「吊絲」、「刺馬精」等物，亦同時在被告
    前開億昌農藥行之店面查扣，以及上開帳冊內載有購買客人
    之資料等情，顯見被告所辯其並未販賣上開偽農藥，且有些
    僅係撕改標籤，並非偽農藥云云，並不足採。而本件扣案之
    偽農藥，其中如附表所示編號一含「三苯醋錫」因致畸胎性
    ，於八十六年九月三十日禁止製造、輸入，於八十八年一月
    一日禁止銷售及使用；編號二、三、六、三九含「二甲基甲
    醯胺」，有致腫瘤、生育能力受損、畸胎、遺傳因子突變或
    其他慢性疾病等作用，為列管編號：Ｏ九八之Ｏ一之第二類
    毒性化學物質，於九十二年十二月十六日農委會農糧字第Ｚ
    000000000號公告成品農藥中管制限量為30%；編
    號四、十一、三八、四六含Avermectins係微生物Streptom
    yces avermitilis之醱酵產物，其已知結構之主要類似物有
    （A1a,A1b,A2a,A2b.B1a,B1b,B2a,B2b），會在醱酵產程中
    同時產生，這些avermectins之生物活性類似，其中B1a,B1b
    等二者經分離純化製成農藥於我國登記為殺蟲劑，政府公告
    之普通名稱為「阿巴汀（abamectin）」，未經純化之averm
    ecins於我國尚未經登記為農藥使用，但中國大陸有此產品
    ，稱為「阿維菌素」，於本地俗稱「黑藥水」；編號八含「
    亞素靈」55%溶液因急劇毒性，於八十九年一月一日禁止製
    造、加工、輸入，於八十九年九月一日禁止銷售與使用；編
    號十四、三四含2-N,N-dimethylamino-1-sodium  thiosulf
    ate-3-thiosulfate propane (monosultap)為中國大陸開發
    之沙蠶毒素 (neristoxin)系列殺蟲劑，大陸普通名：殺蟲
    單；編號二三含「護谷」因致畸胎性，於七十年一月一日禁
    止製造、加工、輸入，於七十二年一月一日禁止銷售與使用
    ；編號三三含bismerthiazol，為中國大陸登記農藥殺菌劑
    「葉枯寧」之有效成分，未在我國登記使用，此有行政院農
    業委員會農業藥物毒物試驗所九十三年八月二十日藥試化字
    第Ｚ○○○○○○○○○號函檢送偽農藥樣品檢驗結果報告
    二十九份在卷可憑。此外，復有勘驗筆錄一份、彰化縣政府
    九十四年二月四日府建商字第Ｚ○○○○○○○○○號函所
    附億昌農藥行之營利事業登記資料一份及照片十一幀附卷及
    如附表所示之偽農藥扣案足以佐證。再者，被告擔任億昌農
    藥行之負責人多年，對於農藥應具有辨識能力始符常情，是
    對於不得販賣偽農藥及扣案如附表所示之物係偽農藥等情，
    當無不知之理。故證人即雙農貿易股份有限公司、世大農化
    工廠股份有限公司經銷商乙○○、臺灣道禮股份有限公司、
    拜耳作物科學股份有限公司經銷商己○○、嘉泰企業股份有
    限公司、彰化清河公司經銷商壬○○、臺灣住友化學股份有
    限公司經銷商庚○○、日本石原產業株式會社代理商丙○○
    、臺灣氰胺公司經銷商丁○○於本院審理中，雖均證稱：被
    告所經營之億昌農藥行有向其等購買農藥，且有更改包裝販
    賣之情事等語，自無從採為有利被告認定之證據。綜上所述
    ，本案事證已明，被告戊○○之犯行已足認定，應依法論科
    。被告之辯護人雖請求本院向行政院農業委員會函查扣案之
    農藥並非偽農藥，且有部分是平行輸入之農藥等情，因本案
    事證明確，本院認無再加調查之必要，附此說明。
二、按農藥管理法第十一條第一項規定：「農藥非經申請中央主
    管機關檢驗合格，核准登記發給許可證，不得製造、加工或
    輸入。」是農藥需經中央主管機關檢驗合格、核准登記及取
    得中央主管機關核發之農藥許可證，始得製造、加工或輸入
    ；又依同法第十三條第一、二項規定：「農藥許可證應記載
    左列事項：一、許可證字號、登記年月日及有效期間。二、
    製造業或販賣業者姓名或名稱及住所。三、農藥種類、名稱
    、理化性狀、有效成分及其他成分之種類及含量。四、農藥
    使用方法及其範圍。五、其他有關農藥應行登記事項。前項
    記載事項，非經主管機關核准，不得變更。」足見製造、加
    工或輸入之農藥，應與中央主管機關核發之農藥許可證記載
    事項完全相符，始得為之，且非經主管機關核准，不得任意
    變更許可證記載事項。由上開法條規定可知，凡未取得中央
    主管機關核發之農藥許可證而製造、加工或輸入之農藥，即
    屬同法第六條第一款所稱之「未經核准擅自製造、加工或輸
    入者」之偽農藥，要無疑義。核被告戊○○上開所為，係犯
    農藥管理法第四十五條第一項之販賣偽農藥罪。其前後多次
    販賣行為，時間緊接，犯罪構成要件相同，顯係基於概括犯
    意為之，為連續犯，應依刑法第五十六條之規定以一罪論，
    並加重其刑。原審以被告戊○○罪證明確，因予論罪科刑，
    固非無見。但查：扣案如附表編號四一至四五之偽農藥，
    原判決係依據扣押物品目錄表所載，但與被告被查獲當時手
    寫之內容不符，參酌手寫之內容包含品名、容量，而扣押物
    品目錄表僅有品名，應以手寫之內容較可採，原判決就此疏
    未審究，容有未當；扣案如附表所示之偽農藥，依農藥管
    理法第五十三條第一項規定，依本法查獲之偽農藥，依刑法
    第三十八條之規定沒收之，亦即，原判決未引用農藥管理法
    第五十三條第一項之規定，逕依刑法第三十八條第一項第二
    款之規定宣告沒收，自有未合；再原判決據上論斷欄引用刑
    法第四十一條第一項前段關於犯最重本刑為五年以下有期徒
    刑以下之刑之罪，而受六個月以下有期徒刑或拘役之宣告者
    ，得易科罰金之規定，卻判處被告有期徒刑七月，亦有違誤
    。被告上訴否認犯罪，並以前開情詞指摘原判決不當，固無
    理由，但原判決既有上開可議之處，自屬無可維持，應由本
    院予以撤銷改判。爰審酌被告並無前科，其經營農藥行，理
    應遵守政府法令，加強農藥管理，以防止農藥危害，乃為圖
    不法利益，擅自加工並販賣偽農藥與他人使用，破壞主管機
    關對於農藥之管理，而有危害國民性命、健康之虞，且影響
    環境生態，本案所查獲之農藥數量、價值約新臺幣一萬二千
    餘元、以及犯罪後否認犯行之態度等一切情狀，量處如主文
    第二項所示之刑，並諭知易科罰金之折算標準。另扣案如附
    表所示之物，係屬查獲之偽農藥，均依農藥管理法第五十三
    條第一項之規定依刑法第三十八條第一項第二款宣告沒收。
    扣案之帳冊一本，係被告所有而供販賣偽農藥所用之物，應
    依刑法第三十八條第一項第二款之規定，宣告沒收。
據上論斷，應依刑事訴訟法第三百六十九條第一項前段、第三百
六十四條、第二百九十九條第一項前段，農藥管理法第四十五條
第一項、第五十三條第一項，刑法第十一條前段、第五十六條、
第四十一條第一項前段、第三十八條第一項第二款，罰金罰鍰提
高標準條例第二條（另按農藥管理法第四十三條第一項於前戡亂
時期罰金罰鍰提高標準條例修正後，即七十二年十二月五日將原
併科罰金數額由銀元一萬元以下修正為銀元五萬元以下，故無同
條例第一條前段規定之適用），判決如主文。
本案經檢察官甲○○到庭執行職務。
中    華    民    國    95    年    1   月   25       日
          刑事第十一庭  審判長法  官  黃  梅  月
                              法  官  林  欽  章
                              法  官  林  宜  民
上列正本證明與原本無異。
不得上訴。
                              書記官  林  桂  鳳
中    華    民    國    95    年    1  月    27       日
附錄法條：
農藥管理法第四十五條
明知為偽農藥，而販賣或意圖販賣而陳列、儲藏或為之分裝者，
處二年以下有期徒刑，得併科五萬元以下罰金。
因犯前項之罪者，處拘役或科二萬五千元以下罰金。
附表
┌──┬──────────────┬───┬───┬─────────┐
│編號│    品              名      │單  位│數  量│有  效  成  分    │
├──┼──────────────┼───┼───┼─────────┤
│１  │三苯醋錫                    │  盒  │８０  │三苯醋錫          │
├──┼──────────────┼───┼───┼─────────┤
│２  │穩治蝨                      │  罐  │１５  │益達胺（其他成分為│
│    │                            │      │      │二甲基甲醯胺）    │
├──┼──────────────┼───┼───┼─────────┤
│３  │三本４５Ｐ                  │  包  │９２  │三苯醋錫          │
├──┼──────────────┼───┼───┼─────────┤
│４  │ＰＥＲＭＥＴＨＲＩＮＥＣ    │  罐  │３３  │avermectins       │
├──┼──────────────┼───┼───┼─────────┤
│５  │百蟲靈                      │  罐  │３８４│克凡派            │
├──┼──────────────┼───┼───┼─────────┤
│６  │穩治蝨                      │  瓶  │２２  │益達胺（其他成分為│
│    │                            │      │      │二甲基甲醯胺）    │
├──┼──────────────┼───┼───┼─────────┤
│７  │一品松                      │  瓶  │１３  │賽滅寧            │
├──┼──────────────┼───┼───┼─────────┤
│８  │亞素靈                      │  瓶  │１８  │亞素靈            │
├──┼──────────────┼───┼───┼─────────┤
│９  │ＣＥＲＵＳ                  │  包  │２９  │馬拉松、賽滅寧、百│
│    │                            │      │      │滅寧              │
├──┼──────────────┼───┼───┼─────────┤
│１０│全多露                      │  包  │２２  │達滅芬            │
├──┼──────────────┼───┼───┼─────────┤
│１１│蟲清                      │  罐  │３    │avermectins       │
├──┼──────────────┼───┼───┼─────────┤
│１２│百蟲剋                      │  罐  │１１  │不明              │
├──┼──────────────┼───┼───┼─────────┤
│１３│蟲穩滅                      │  罐  │３９  │克凡派            │
├──┼──────────────┼───┼───┼─────────┤
│１４│ＰＥＳＴＩＣＩＤＥＳ        │  包  │３    │2-N,N-dimethylamin│
│    │                            │      │      │o-1-sodium        │
│    │                            │      │      │thiosulfate-3-thio│
│    │                            │      │      │sulfate propane   │
├──┼──────────────┼───┼───┼─────────┤
│１５│滅蛾                        │  罐  │２９  │芬化利            │
├──┼──────────────┼───┼───┼─────────┤
│１６│青蟲靈                      │  瓶  │２５  │百滅寧            │
├──┼──────────────┼───┼───┼─────────┤
│１７│增效１６０                  │  罐  │１６  │因滅汀            │
├──┼──────────────┼───┼───┼─────────┤
│１８│百蟲剋                      │  瓶  │１５  │因滅汀            │
├──┼──────────────┼───┼───┼─────────┤
│１９│官兵                        │  罐  │３７  │益達胺            │
├──┼──────────────┼───┼───┼─────────┤
│２０│生物科技用藥（番茄晚疫病）  │  瓶  │１０  │賽座滅            │
├──┼──────────────┼───┼───┼─────────┤
│２１│生物科技用藥（吊絲、青土蟲）│  瓶  │２６  │克凡派            │
├──┼──────────────┼───┼───┼─────────┤
│２２│紅菇                        │  瓶  │１３  │菲克利            │
├──┼──────────────┼───┼───┼─────────┤
│２３│護谷                        │  罐  │２５  │護谷              │
├──┼──────────────┼───┼───┼─────────┤
│２４│生物科技用藥（吊絲仔）      │  罐  │８    │克凡派            │
├──┼──────────────┼───┼───┼─────────┤
│２５│好幫手                      │  罐  │３    │芬普尼            │
├──┼──────────────┼───┼───┼─────────┤
│２６│蟲穩滅                      │  罐  │３    │賜諾殺            │
├──┼──────────────┼───┼───┼─────────┤
│２７│吊絲                        │  包  │１１  │芬諾克            │
├──┼──────────────┼───┼───┼─────────┤
│２８│總殺                        │  瓶  │９    │賽洛寧            │
├──┼──────────────┼───┼───┼─────────┤
│２９│吊絲                        │  瓶  │２１  │賜諾殺            │
├──┼──────────────┼───┼───┼─────────┤
│３０│刺馬精                      │  瓶  │８    │芬普尼            │
├──┼──────────────┼───┼───┼─────────┤
│３１│全多露                      │  包  │１０  │達滅芬            │
├──┼──────────────┼───┼───┼─────────┤
│３２│ＣＥＲＵＳ                  │  包  │５    │馬拉松、賽滅寧、百│
│    │                            │      │      │滅寧              │
├──┼──────────────┼───┼───┼─────────┤
│３３│祝上青                      │  包  │６    │bismerthiazol、撲 │
│    │                            │      │      │滅寧              │
├──┼──────────────┼───┼───┼─────────┤
│３４│ＰＥＳＴＩＣＩＤＥＳ        │  包  │５    │2-N,N-dimethylamin│
│    │                            │      │      │o-1-sodium        │
│    │                            │      │      │thiosulfate-3-thio│
│    │                            │      │      │sulfate propane   │
├──┼──────────────┼───┼───┼─────────┤
│３５│刺馬精                      │  罐  │７    │芬普尼            │
├──┼──────────────┼───┼───┼─────────┤
│３６│總殺                        │  罐  │８    │賽洛寧            │
├──┼──────────────┼───┼───┼─────────┤
│３７│紅菇                        │  罐  │５    │菲克利            │
├──┼──────────────┼───┼───┼─────────┤
│３８│ＰＥＲＭＥＴＨＲＩＮＥＣ    │  瓶  │７    │avermectins       │
├──┼──────────────┼───┼───┼─────────┤
│３９│穩治蝨                      │  罐  │１３  │益達胺（其他成分為│
│    │                            │      │      │二甲基甲醯胺）    │
├──┼──────────────┼───┼───┼─────────┤
│４０│ＡＣＴＩＶＥ                │  罐  │５    │不明              │
├──┼──────────────┼───┼───┼─────────┤
│４１│百蟲剋                      │  瓶  │５（原│因滅汀            │
│    │                            │      │判決誤│                  │
│    │                            │      │為７）│                  │
├──┼──────────────┼───┼───┼─────────┤
│４２│吊絲                        │  瓶  │７（原│賜諾殺            │
│    │                            │      │判決誤│                  │
│    │                            │      │為８）│                  │
├──┼──────────────┼───┼───┼─────────┤
│４３│百蟲靈                      │  瓶  │８（原│克凡派            │
│    │                            │      │判決誤│                  │
│    │                            │      │為４）│                  │
├──┼──────────────┼───┼───┼─────────┤
│４４│蟲穩滅                      │  瓶  │４（原│克凡派            │
│    │                            │      │判決誤│                  │
│    │                            │      │為７）│                  │
├──┼──────────────┼───┼───┼─────────┤
│４５│官兵                        │  瓶  │７（原│益達胺            │
│    │                            │      │判決誤│                  │
│    │                            │      │為２）│                  │
├──┼──────────────┼───┼───┼─────────┤
│４６│蟲清                      │  瓶  │２    │avermectins       │
└──┴──────────────┴───┴───┴─────────┘
                                                      Ａ


司法院資訊處製作；財團法人民間司法改革基金會備份。
